【裁判字號】    97,審易,1682
【裁判日期】    971021
【裁判案由】    竊盜
【裁判全文】
臺灣高雄地方法院刑事判決            97年度審易字第1682號
公  訴  人  臺灣高雄地方法院檢察署檢察官
被      告  乙○○
上列被告因竊盜案件，經檢察官提起公訴（97年度速偵字第384
號），本院判決如下：
    主  文
乙○○犯攜帶兇器竊盜罪，累犯，處有期徒刑玖月。
    事  實
一、乙○○前因毒品危害防制條例案件，經本院以94年度訴字第
    4020號判決，判處有期徒刑10月、5 月，應執行有期徒刑1
    年1 月確定（嗣經減刑並定應執行刑為有期徒刑6 月15日）
    ，及經本院以95年度訴字第4434號判決，判處有期徒刑9 月
    確定（嗣經減刑為有期徒刑4 月15日），上開案件接續執行
    ，於民國96年11月18日執行完畢。詎其仍不知悔改，竟基於
    意圖為自己不法所有之犯意，於97年7 月16日夜間10時許，
    至停放在高雄市旗津區高雄港海事工程碼頭之「重慶16號」
    工作船上，自該船上取得客觀上足供為兇器使用之活動扳手
    、鉗子各1 支，持以拆卸、剪取該船上甲○○所有之螺絲、
    電纜線，以此方式竊取螺絲8 顆、電纜線15條（重約4.8 公
    斤）得手，嗣尚未及離去之際，為在附近工作之葉昆量發現
    而報警處理，之後乙○○見警方人員到場，乃將上開活動扳
    手、鉗子及竊得之物品棄置於「重慶16號」工作船上，並躲
    至另一艘「和順1 號」工作船內，然仍為警方人員查獲，並
    扣得上開活動扳手、鉗子、螺絲及電纜線，始悉上情。
二、案經內政部警政署高雄港務警察局移送臺灣高雄地方法院檢
    察署檢察官偵查起訴。
    理  由
一、訊據被告乙○○固不否認有於前開時、地，持扣案之活動扳
    手、鉗子，拆卸、剪取上開螺絲、電纜線之事實，然矢口否
    認有何竊盜犯行，辯稱：上開「重慶16號」工作船看起來很
    破舊，而且伊之前也看過有人去該船上剪電線，所以伊認為
    船上的物品是他人不要的，才會將之取走要自己使用云云。
    經查，前揭犯罪事實，除被告上開供述外，並據被害人甲○
    ○（見警卷第5 、6 頁）、證人葉昆量（見警卷第7 至9 頁
    ）於警詢中證述明確，且有被害人出具之贓物認領保管單（
    見警卷第24頁）（上開被告以外之人於審判外之言詞、書面
    陳述，經公訴人及被告同意作為證據，本院並審酌該等陳述
    作成時之情況均屬正常，且與本案相關之待證事實具有關連
    性，認適當作為證據，依刑事訴訟法第159 條之5 第1 項之
    規定，該等陳述均具有證據能力）及蒐證相片（見警卷第25
    頁）在卷可稽，則被告於前開時、地，持扣案活動扳手、鉗
    子拆卸、剪取上開螺絲、電纜線之事實，堪以認定。雖被告
    以前詞置辯，然被害人於警詢中證稱：上開「重慶16號」工
    作船，伊停放在前開碼頭約有1 、2 年的時間，伊不定時會
    前去察看等語（見警卷第6 頁），可知該「重慶16號」工作
    船上之物品，並非被害人所棄置不要之物，否則其即無必要
    不定時前往察看；又依吾人一般正常之社會生活經驗，應可
    輕易理解前開「重慶16號」工作船，係一私人領域空間，而
    在其內之物品，自係其所有人仍欲保留所有權之物，是即令
    該船外觀如被告所言，存有破舊之狀況，惟於無其他特別之
    狀況下，亦無從使人產生該船上物品業經該船所有人棄置而
    得任意取走之誤認；此外，被告於警詢中，係否認有拆卸、
    剪取上開螺絲、電纜線之行為（見警卷第3 頁），則其主觀
    上倘認為前開「重慶16號」工作船上之物品係他人所棄置不
    要者，其於警詢中理應坦白告知此情，主張其無竊盜犯意即
    可，何以會有故為不實供述，以逃避自己刑責之情？足證其
    主觀上確然瞭解前開螺絲、電纜線係他人所有之物，並非他
    人所棄置不要，而有竊盜之犯意甚明。因此，被告前開所辯
    ，顯係事後卸責之詞，不足採信。本件事證明確，被告前揭
    竊盜犯行，堪可認定。
二、按刑法第321 條第1 項第3 款之攜帶兇器竊盜罪，係以行為
    人攜帶兇器竊盜為其加重條件，此所謂兇器，其種類並無限
    制，凡客觀上足對人之生命、身體、安全構成威脅，具有危
    險性之兇器均屬之，且祇須行竊時攜帶此種具有危險性之兇
    器為已足，並不以攜帶之初有行兇之意圖為必要（最高法院
    79年臺上字第5253號判例足資參照），是行為人持以行竊之
    兇器雖在行竊現場取得，並非行為人所自行攜帶，惟因在客
    觀上仍足對他人之生命、身體、安全構成威脅，仍應成立刑
    法第321 條第1 項第3 款之攜帶兇器竊盜罪。本件被告持以
    為上開竊盜犯行之活動扳手、鉗子，既足以拆卸螺絲、裁剪
    電纜線，顯見該等物品質地堅硬，並有相當長度可供施力，
    客觀上自足對人之生命、身體、安全構成威脅，均屬兇器無
    訛。次按，竊盜罪既遂與未遂之區別，應以所竊之物已否移
    入自己權力支配之下為據，查本件被告最終雖未能將上開螺
    絲、電纜線攜離行竊現場，然上開螺絲、電纜線既經被告將
    之拆卸、剪取，且均非體積龐大之物，有蒐證相片在卷可稽
    （見警卷第25頁），則該等物品當於遭被告拆卸、剪取時，
    即已移入被告實力支配之下，而足認被告前揭竊盜行為已達
    既遂程度。是核被告所為，係犯刑法第321 條第1 項第3 款
    之攜帶兇器竊盜罪。公訴人認被告前開所為，應以攜帶兇器
    竊盜未遂罪處斷，尚有未合，然因其與攜帶兇器竊盜既遂罪
    間，原係適用同一法條，不生變更起訴法條之問題，併予敘
    明。被告有上述之前科紀錄乙情，有臺灣高等法院被告前案
    紀錄表在卷可稽，其受有期徒刑執行完畢，5 年內故意再犯
    本件最重本刑為有期徒刑以上之罪，為累犯，應依刑法第47
    條第1 項規定加重其刑。爰審酌被告為貪圖不法利益，竟率
    爾竊取他人財物，所為並無可取，且犯後未能坦承全部犯行
    ，態度難認良好，然念其所竊得上開物品之價值非鉅、犯罪
    情節尚非嚴重，另參以其先前因竊盜案件經論罪科刑之次數
    等一切情狀，量處如主文所示之刑，以示懲儆。扣案之活動
    扳手、鉗子各1 支，係被告於行竊現場取得，要非被告所有
    乙情，業據其於本院審理中陳述明確，爰不為沒收之宣告，
    附此敘明。
據上論斷，應依刑事訴訟法第299 條第1 項前段，刑法第321 條
第1 項第3 款、第47條第1 項，判決如主文。
本案經檢察官陳麗琇到庭執行職務。
中    華    民    國    97    年    10    月    21    日
                  刑事第七庭    法  官  陳君杰
以上正本證明與原本無異。
如不服本判決，應於判決送達後10日內，向本院提出上訴狀。
中    華    民    國    97    年    10    月    21    日
                                書記官  李承悌
附錄本案論罪科刑法條：
刑法第321條
犯竊盜罪而有左列情形之一者，處6 月以上、5 年以下有期徒刑
：
一  於夜間侵入住宅或有人居住之建築物、船艦或隱匿其內而犯
    之者。
二  毀越門扇、牆垣或其他安全設備而犯之者。
三  攜帶兇器而犯之者。
四  結夥三人以上而犯之者。
五  乘火災、水災或其他災害之際而犯之者。
六  在車站或埠頭而犯之者。
前項之未遂犯罰之。


司法院資訊處製作；財團法人民間司法改革基金會備份。
